【裁判字號】    98,交抗,105
【裁判日期】    980319
【裁判案由】    聲明異議
【裁判全文】
臺灣高等法院高雄分院刑事裁定         98年度交抗字第105號
抗  告  人
即 異 議人
即受處分人  甲○○
原處分機關  高雄市政府交通局
代  表  人  王國材
上列抗告人因違道路交通管理處罰條例，聲明異議案件，不服臺
灣高雄地方法院中華民國98年2 月18日裁定（98年度交聲字第14
7 號），提起抗告，本院裁定如下：
    主  文
抗告駁回。
    理  由
一、原處分意旨略以：異議人即受處分人甲○○於民國97年12月
    16 日 上午10時19分許，將車號3L-6653 號自小客車（下稱
    本件自小客車）停放於臺北市○○○路402 巷8 弄2 號前，
    因在禁止臨時停車處所停車之違規，經逕行舉發後原處分機
    關裁處罰鍰新台幣（下同）900 元等語。
二、異議意旨略以：異議人甲○○固曾於上開時間將本件自小客
    車停放於上開地點，然當時其係因駕車前往址設臺北市○○
    ○路402 巷12號1 樓之地點上班，當其駛進402 巷後，方發
    現該處正在施作停車格重劃線之工程，警示錐則設置於402
    巷8 弄口，所有進入之車輛都必須逆向自402 巷8 弄駛出，
    而其工作之地點係位於402 巷12號，因有急事待辦，權宜後
    決定暫時將本件自小客車停放於上開地點之紅線區，孰料停
    放後尚不到10分即遭開單舉發，實感委屈，爰聲請撤銷原處
    分云云。
三、按汽車駕駛人停車時，在禁止臨時停車處所停車者，處新台
    幣600 元以上1,200 元以下之罰鍰，道路交通管理處罰條例
    第56條第1 項第1 款定有明文。又按，設有禁止臨時停車標
    誌、標線處所不得臨時停車；紅實線，設於路側，用以禁止
    臨時停車。道路交通安全規則第111 條第1 項第3 款、道路
    交通標誌標線號誌設置規則第149 條第5 款分別明定。末按
    ，違反道路交通管理處罰條例第56條第1 項第1 款之事件，
    於應到案期限內繳納或到案聽候裁決，小型車處900 元罰鍰
    ，亦有違反道路交通管理事件統一裁罰基準及處理細則第2
    條及違反道路交通管理事件統一裁罰基準表可參。
四、經查：
  (一)本件自小客車於上開時間，確有停放在上開地點，而遭裁罰
    等情，為異議人所不爭，並有上開裁決書、舉發違反道路交
    通管理事件通知單及現場違規照片2 張在卷可憑（見原審卷
    第5 、10頁）。而觀諸上開現場違規照片，違規地點即臺北
    市○○○路402 巷8 弄2 號前確實劃設有紅色禁止臨時停車
    標線，有上開現場違規照片在卷足佐。是異議人於裁決書所
    載時、地有「在禁止臨時停車處所停車」之違規事實，自堪
    以認定。
  (二)異議人雖以前詞置辯。惟查臺北市○○○路402 巷8 弄2 號
    前確實劃設有紅色禁止臨時停車標線，而屬禁止臨時停車之
    處所，業如前述，是異議人辯稱係因有急事待辦，方將本件
    自小客車暫時停放於上開地點之紅線區，顯非適法理由，前
    揭辯詞，洵無足採。
五、綜上所述，本件異議人在劃有紅色禁止臨時停車標線處違規
    停車之行為，事證明確。原處分機關據此依上開道路交通管
    理處罰條例第56條第1 項第1 款等規定，裁處異議人罰鍰90
    0 元，即無違誤。從而，原審認異議為無理由，所為駁回異
    議之裁定，於法並無不合。抗告意旨，仍執前詞，指摘原裁
    定不當，為無理由，應予駁回。
據上論斷，應依道路交通案件處理辦法第26條，刑事訴訟法第41
2 條，裁定如主文。
中    華    民    國    98    年    3     月    19    日
                  刑事第九庭    審判長法  官  莊秋桃
                                      法  官  范惠瑩
                                      法  官  謝宏宗
以上正本證明與原本無異。
本件裁定不得再抗告。
中    華    民    國    98    年    3     月    20    日
                                      書記官  蘇恒仁


司法院資訊處製作；財團法人民間司法改革基金會備份。
